臺灣高等法院民事裁定　　　　　　　　　94年度上字第1002號
上　訴　人　力瑋實業股份有限公司
法定代理人　甲○○
訴訟代理人　尤英夫律師
　　　　　　胡智忠律師
　　　　　　李育錚律師
上列當事人與被上訴人陸特股份有限公司間因確認股東會決議無
效等事件，上訴人提起上訴，本院裁定如下。
      主    文
上訴人應於收受本裁定後七日向本院繳納裁判費新台幣柒萬零伍
佰零柒元，逾期即駁回其上訴。
      理    由
一、按公司股東請求撤銷股東會決議之訴，屬於財產權訴訟，其
    訴訟標的價額，應以原告如獲勝訴判決所得受之客觀上利益
    定之（最高法院民國92年4月15日92年度第7次民事庭會議決
    定參照）。又，以一訴主張數項標的者，其價額合併計算之
    。訴訟標的之價額不能核定者，以第 466條所定不得上訴第
    三審之最高利益額數加十分之一定之。修正民事訴訟法（92
    年9月1日施行）第77-2條第1項前段、第77-12條，亦有規定
    。
二、本件上訴人即原告於原審先位之訴請求：
    (一)確認被告於92年2月14日上午0時0分在800 EastNorthwest
      Highway Des Plaines,Illinois 00000-0000,USA 所召開
      之股東臨時會之決議全部無效；
    (二)確認被告於92年3月23日上午零時零分在800 EastNorthwe
      st Hi -ghway Des Plaines,Illinois 00000-0000,USA所
      召開之股東臨時會之決議全部無效；
    (三)確認被告於92年5月2日下午23時30分在800 EastNorthwes
      t Highway Des Plaines,Illin -ois 00000-0000,USA 所
      召開之股東臨時會之決議全部無效；
    備位之訴求為：
    (一)被告於92年2月14日上午0時0分在800 East Northwest Hi
      ghway Des Plaines,Illinois 0000 0-0000,USA所召開之
      股東臨時會之決議全部應予撤銷；
    (二)被告於92年3月23日上午0時0分在800 East Northwest Hi
      ghway Des Plaines,Illinois 0000 0-0000,USA所召開之
      股東臨時會之決議全部應予撤銷；
    (三)被告於92年5月2日下午23時30分在800 East Northwest H
      ighway Des Plaines,Illinois 00000-0000,USA所召開之
      股東臨時會之決議全部應予撤銷。
    上訴人提起上訴，亦請求將原判決廢棄，求為判決如其原審
    訴之聲明（上訴狀參照）。是其係以一訴主張三項標的，其
    價額應合併計算之。再，上訴人對公司股東會之決議，提起
    本件訴訟，關係公司未來之存續或營運，暨其資產之結算，
    上訴人因判決所得受之客觀上利益，不能以其持有之股份計
    算，其每一訴訟標的之價額不能核定，應依民事訴訟法第77
    -12 條規定，以不得上訴第三審之最高利益額數加十分之一
    之規定即新台幣（以下同）165萬元計算之。
三、綜上所述，核上訴人第二審訴訟標的金（價）額共為4,950,
    000元（1,650,000×3＝49,500,000 元），應徵第二審裁判
    費75,007元，除已繳4,500元外，其餘70,507 元（75,007－
    4,500＝70,507 元），未據原告即上訴人繳納，茲限於收受
    本裁定正本7日內，如數逕向本法院補繳，特此裁定。
中　　華　　民　　國　　94　　年　　12　　月　　27　　日
                  民事第九庭  審判長法　官  吳景源
　　　　　　　　      　　　    　　法　官  滕允潔
　　　　　　　　      　　　　    　法　官  連正義
正本係照原本作成。
本裁定不得抗告。
如就訴訟標的之價額不服，應於收受送達後十日內向本院提起抗
告狀，並應繳納抗告費新台幣一千元。
中　　華　　民　　國　　94　　年　　12　　月　　29　　日
　　　　　　　　　　　　　　　　　　書記官  張永中
